最高法院刑事判決　　　　　　　　　　　　　　　八十八年度台上字第四六五八號
　　上　訴　人　甲○○
右上訴人因違反槍砲彈藥刀械管制條例案件，不服台灣高等法院高雄分院中華民國八
十六年八月二十六日第二審判決（八十六年度上訴字第一二四三號，起訴案號：台灣
高雄地方法院檢察署八十六年度偵字第三六九七號），提起上訴，本院判決如左：
    主  文
上訴駁回。
    理  由
按刑事訴訟法第三百七十七條規定：上訴於第三審法院，非以判決違背法令為理由，
不得為之。是提起第三審上訴，應以原判決違背法令為理由，係屬法定要件。且必須
依據卷內資料為具體之指摘，並足據以辨認原判決已具備違背法令之形式，始屬相當
。本件原判決維持第一審依想像競合犯，從一重論處上訴人甲○○未經許可，無故寄
藏手槍罪刑之判決，駁回其在第二審之上訴，已詳所憑證據及認定理由。並依據卷
內證據資料指駁上訴人否認犯罪，辯稱：警員雖接獲檢舉於民國八十六年一月三十一
日，持檢察官簽發之搜索票二張，分別至伊在高雄縣鳳山市○○路十七巷八號及高雄
縣鳳山市○○路四十八號之一之住居所搜索，但並未查獲任何違禁物。因伊與「柳丁
」係多年好友，曾目睹「柳丁」將系爭手槍及子彈藏在高雄縣鳳山市○○路台鳳公司
廢棄工廠電氣室之變電箱內，乃帶警至前開處所將系爭手槍及子彈起出。依常理而言
，警員已搜索無著，且系爭手槍及子彈藏匿之地點距離伊被搜索處甚遠，苟非心中確
信該手槍及子彈非伊所持有，豈有帶警前去查扣之理云云。係卸責之詞，不足採信。
且明上訴人持有本件槍、彈之犯罪事實，早已為司法警察官發覺，與自首免除其刑
之要件不合，上訴人自難因其於八十六年一月三十一日，帶警起出，而主張得免除其
刑。又上訴人雖於偵、審中自白槍、彈來自綽號「柳丁」之劉丁純，並帶警起出槍、
彈，但「柳丁」已死亡，顯無查獲或因而防止重大危害治安事件之發生可言，亦不符
合槍砲彈藥刀械管制條例第十三條之二第三項減輕其刑之規定。原判決從形式上觀察
，並無違背法令之情形存在。上訴意旨仍執其在原審所辯陳詞否認犯罪，並主張其合
於自首免除其刑及減輕其刑之要件，漫指原判決有不適用法則、適用法則不當及判決
不載理由之違背法令，就原判決理由已說明事項，為單純之事實上爭執，殊非適法之
第三審上訴理由，應認其上訴為違背法律上之程式，予以駁回。
據上論結，應依刑事訴訟法第三百九十五條前段，判決如主文。
中      華      民      國    八十八    年      八      月    二十六    日
                              最高法院刑事第三庭
                                  審判長法官  陳  錫  奎
                                        法官  洪  清  江
                                        法官  吳  昆  仁
                                        法官  李  伯  道
                                        法官  高  金  枝
      右正本證明與原本無異
                                              書  記  官
中      華      民      國    八十八    年      八      月    三十一    日
